# 关联方认定的问题

提问人：xiaoxi0410 时间：2020-08-28 16:33:08
请教陈版，A公司持有B 公司 5%的股份，A的控股股东C公司与B公司之间的交易，不属于关联交易，这个对吗？
如果A是自然人，C也是自然人，这种情况下B与C是关联方,这个对吗？

回答人：chenyiwei
B并未纳入A的合并报表范围。A的控股股东C公司与B公司之间的交易与本主体无关，不属于在A的合并报表层面应披露的关联交易。